臺灣嘉義地方法院民事判決
                                    111年度朴簡字第107號
原      告  林建志  

訴訟代理人  賴春美  
被      告  朱淑倩  

上列當事人間請求損害賠償事件，本院於民國111年5月19日言詞
辯論終結，判決如下：
    主   文
原告之訴駁回。
訴訟費用新臺幣2,210元由原告負擔。
    事實及理由
壹、程序事項
    按訴狀送達後，原告不得將原訴變更或追加他訴，但請求之
    基礎事實同一，且擴張或減縮應受判決事項之聲明者，不在
    此限，民事訴訟法第255條第1項但書第2款、第3款定有明文
    。查原告起訴時，起訴狀原聲明請求被告因未依法辦理車牌
    號碼000-0000號自用小客車（下稱系爭車輛）車籍過戶所造
    成財物損失及債權轉移乙案，主張系爭車輛自104年6月9日
    之後所產生相關費用，由被告負擔，訴訟標的金額登載新臺
    幣210,000元（本院卷第7至8頁），嗣於民國111年3月16日
    、111年3月31日具狀更正請求之訴訟標的金額為200,425元
    （本院卷第43、77頁），嗣於111年4月14日調解程序期日當
    庭確認聲明為如後述訴之聲明（本院卷第114頁），核原告
    上開變更，屬減縮應受判決事項之聲明，且請求基礎事實同
    一，合於前揭規定，應予准許。
貳、實體事項
一、原告主張：原告於民國104年6月9日與被告分手，兩造口頭
    協議由被告取得並繼續使用原告名下車牌號碼000-0000號自
    用小客車（即系爭車輛），並辦理車籍過戶，原告已將相關
    證件留予父母，待被告自行辦理，因被告遲未辦理系爭車輛
    之過戶事宜，導致被告使用車輛本應自行負擔所生之相關費
    用累計在原告身上，系爭車輛自104年6月9日以後所生相關
    費用，包含：⑴汽車燃料稅新臺幣（下同）49,485元、⑵使用
    牌照稅107,878元、⑶交通違規罰單31,200元、⑷法務部行政
    執行署臺中分署通知催繳之使用牌照稅11,862元，以上合計
    200,425元。爰依兩造協議之約定，提起本件訴訟。並聲明
    ：㈠被告應給付原告200,425元。㈡被告應偕同原告至公路監
    理機關辦理將系爭車輛之車籍登記移轉至被告名下。
二、被告則以：否認原告主張，兩造原為男女朋友關係，原告去
    大陸後即未結婚。我於104年6月9日將系爭車輛開去嘉義高
    鐵站，因為原告飛機延遲，我送原告去水上機場搭飛機，原
    告說把系爭車輛開回嘉義高鐵站，車子鑰匙連同存摺印章寄
    回原告家，他會請家人處理。後來我把車子開回嘉義高鐵站
    外圍停車場停放，之後我就不知道系爭車輛之下落。我已經
    封鎖聲請人，原告所提通訊軟體LINE及微信對話紀錄均是其
    個人說法等語，資為抗辯。並答辯聲明：原告之訴駁回。
三、本院之判斷：
  ㈠按當事人主張有利於己之事實者，就其事實有舉證之責任，
    民事訴訟法第277條前段規定甚明，是民事訴訟如係由原告
    主張權利者，應先由原告負舉證之責，若原告先不能舉證，
    以證實自己主張之事實為真實，則被告就其抗辯事實即令不
    能舉證，或其所舉證據尚有疵累，亦應駁回原告之請求。又
    按主張法律關係存在之當事人，僅須就該法律關係發生所須
    具備之特別要件，負舉證之責任，至於他造主張有利於己之
    事實，應由他造舉證證明（最高法院48年臺上字第887號裁
    判意旨參照）。
  ㈡原告主張系爭車輛雖登記在其名下，兩造業已協議自104年6
    月9日起交由被告占有使用，被告並應辦理車籍過戶登記並
    自行負擔相關費用等情，此為被告所否認，辯稱兩造並無協
    議，伊亦未占有使用系爭車輛，則原告自應就有利於己之事
    實負舉證責任。原告主張被告遲未依兩造協議辦理車籍過戶
    登記，固提出通訊軟體軟體LINE及微信對話紀錄為證，惟觀
    諸原告所提出之前開通訊軟體對話紀錄內容，均由原告單方
    發話予被告要求辦理車輛過戶事宜，未見被告讀取或予以回
    應之文字，則顯難以此證明雙方於104年間即就系爭車輛約
    定移轉過戶事宜之合意，則兩造間是否確有移轉系爭車輛車
    籍登記之約定，原告並未舉證證明。再者，原告雖當庭及以
    書狀多次陳稱系爭車輛自104年6月9日起即交付被告占有使
    用，被告於106年至108年多次駕駛系爭車輛至原告家中歸還
    物品云云，惟其並未提出任何具體之證據證明，查系爭車輛
    自103年2月13日起迄今登記之車主均為原告，有交通部公路
    總局臺中區監理所111年3月24日中監車字第1110062546號函
    檢附之汽車車籍查詢資料為憑（本院卷第59至61頁），系爭
    車輛至106年7月6日以前仍有ETC通行紀錄，此後即無ETC通
    行紀錄，然eTAG用戶仍為原告，目前為開通可扣帳之狀態，
    有遠通電收股份有限公司111年4月7日總發字第1110000413
    號函文及111年4月21日總發字第1110000486號函文可考（本
    院卷第87至170、195至203頁），依前開事證亦無法據此認
    定系爭車輛已交由被告占有使用，此外，卷內復無其他證據
    足資證明系爭車輛由被告占有使用中之事實，自無從為有利
    於原告之認定。準此，原告既未舉證證明兩造間就系爭車輛
    已有移轉過戶登記之合意，亦未舉證證明系爭車輛已交由被
    告占有使用狀態中，且原告所主張之相關稅款及費用，並未
    提出證據證明業已繳納，原告顯未受有實際之金錢損害，被
    告亦無獲得任何利益之可言，從而，原告請求被告給付系爭
    車輛積欠之汽車燃料費、牌照稅及交通違約罰單等相關稅款
    及費用合計200,425元，及請求被告應偕同原告向公路監理
    機關辦理系爭車輛之車籍過戶登記為被告名義，即無所據，
    所為之請求，不應准許。
四、綜上所述，原告主張依兩造協議之約定，請求被告給付200,
    425元，並應偕同原告至公路監理機關辦理系爭車輛之車籍
    登記為被告名義，為無理由，不應准許。
五、本件判決基礎已臻明確，兩造其餘攻擊防禦方法及所提證據
    經本院審酌後，核與判決不生影響，爰不逐一論述，併予敘
    明。
六、訴訟費用負擔之依據：民事訴訟法第78條。
中　　華　　民　　國　　111 　年　　6 　　月　　2 　　日
                  臺灣嘉義地方法院朴子簡易庭
                                  法  官  羅紫庭 
以上正本係照原本作成。
如對本判決上訴，須於判決送達後20日內向本庭（嘉義市文化路
308之1號）提出上訴狀（均須按他造當事人之人數附繕本）。如
委任律師提起上訴者，應一併繳納上訴審裁判費。
中　　華　　民　　國　　111 　年　　6 　　月　　2 　　日
                                  書記官  江柏翰